臺灣板橋地方法院刑事裁定　　　　　　　　　　　　　九十年度交聲字第六八七號
　　原處分機關　交通部公路局台北區監理所
　　受處分人即
　　異　議　人　丁○○
右列受處分人因違反道路交通管理處罰條例案件，對於原處分機關九十年七月十一日
北監五字第裁四０－Ｃ00000000號所為之處分，聲明異議，本院裁定如左：
    主  文
原處分撤銷。
丁○○不罰。
    理  由
一、原處分意旨略以：異議人即受處分人丁○○於八十九年七月十一日晚上二十一時
    五十分許，駕駛Ｚ六七七三九號自用小客車，行經臺北縣土城巿中央路三段二十
    七巷口為警攔檢，經酒精測試結果，酒精濃度高達０點五一毫克，超過道路交通
    管理處罰條例第三十五條規定，不得超過標準值０點二五毫克之規定，經執勤警
    員掣單（北縣警交字第Ｃ00000000號）告發，是以應依道路交通管理處
    罰條例第三十五條第一項第一款規定，裁處罰鍰新臺幣一萬二千元及吊扣駕駛執
    照六個月云云。異議人丁○○辯稱伊並非上開自用小客車之所有人，亦未於前述
    時地酒後駕駛該車，提出異議，求為撤銷原裁罰之處分。
二、按道路交通管理處罰條例第三十五條第一項第一款規定：「汽車駕駛人，駕駛汽
    車經測試檢定有左列情形之一者，處新臺幣一萬五千元以上六萬元以下罰鍰，並
    當場禁止其駕駛及吊扣其駕駛執照一年。因而肇事致人受傷者，並吊扣其駕駛執
    照二年；致人重傷或死亡者，吊銷其駕駛執照，並不得再考領：一、酒精濃度超
    過規定標準。．．．．」，是以該規定之處罰對象為汽車駕駛人。
三、經查：本件執勤警員丙○○舉發異議人違規掣發之北縣警交字第Ｃ000000
    00號舉發違反道路交通管理事件通知單，其上填載駕駛人之資料與異議人無異
    ，然警員丙○○於本院九十年八月二十日調查程序無法確認異議人即為違規之汽
    車駕駛人，且本院當庭命異議人書寫其姓名，無論字跡、筆勢均與通知單上之「
    丁○○」不同。再者，Ｚ六七七三九號自用小客車於八十九年七月十一日為證人
    戊○○所有，有交通部公路局台北區監理所九十年十月二日（五）00－000
    －0－0000九號函暨檢附車籍、異動歷史暨車主歷史查詢報表一紙附卷可稽
    ，證人戊○○到庭證稱：其不認識異議人，亦不曾出借該車予渠。該車係友人翁
    惠美以伊的名義購買，並作為出租之用等語（見九十一年二月七日訊問筆錄）。
    參之卷附汽車租賃契約書影本，Ｚ六七七三九號自用小客車自八十九年七月十日
    二十二時二十分至同年月十一日二十一時五十五分止，係出租予甲○○（乙○○
    為租賃契約之連帶保證人），而本件違規事件係於八十九年七月十一日晚上二十
    一時五十分，此時Ｚ六七七三九號自用小客車尚在甲○○承租中，異議人陳稱其
    不認識甲○○、乙○○，復查無其他證據足以證明甲○○將該車借予異議人使用
    ，足徵異議人於八十九年七月十一日並未使用前開車輛，自非真正違規人（汽車
    駕駛人），揆諸前開說明，自不應予以處罰；綜上本件異議為有理由，爰撤銷原
    處分，併為受處分人不罰之諭知，以昭審慎。
四、據上論結，應依道路交通案件處理辦法第二十條，裁定如主文。
中      華      民      國      九十一      年      四      月    四    日
                                  臺灣板橋地方法院交通法庭
                                          法  官  徐  福  晉
右正本證明與原本無異。
如不服本裁定，應於裁定送達後五日內向本院提出抗告狀。
                                          書記官  陳  慧  儷
中      華      民      國      九十一      年      四      月    四    日
